臺灣臺中地方法院刑事判決　　　　　　　　　　　　九十二年度訴字第二二二０號
　　公　訴　人　臺灣臺中地方法院檢察署檢察官
　　被　　　告　乙○○
　　選任辯護人　陳益軒律師
　　　　　　　　劉思顯律師
右列被告因違反槍砲彈藥刀械管制條例案件，經檢察官提起公訴（九十二年度偵字第
一三四三八號），本院判決如左：
    主  文
乙○○未經許可，寄藏可發射子彈具有殺傷力之改造手槍，處有期徒刑壹年陸月，併
科罰金新臺幣貳拾萬元，罰金如易服勞役，以罰金總額與陸個月之日數比例折算。扣
案如附表所示具有殺傷力之改造手槍壹支（槍枝管制編號：0000000000號
，含彈匣壹個）及鑑驗剩餘之具有殺傷力制式子彈捌顆、土造子彈顆，均沒收。
    事  實
一、乙○○前曾因違反懲治盜匪條例、肅清煙毒條例、麻醉藥品管理條例等案件，先
    後經本院、臺灣高等法院臺中分院分別各判處有期徒刑四年、五年二月、三年二
    月及四月確定，嗣並經合併定應執行刑為有期徒刑十一年六月，於民國八十五年
    九月五日假釋並付保護管束（假釋期滿日為九十三年一月二十三日，不構成累犯
    ），現仍於保護管束期間，猶不知悔改，竟於九十二年七月三日晚間十一時許，
    在臺中縣大里市之「爐驊黑白切」餐廳內，受姓名年籍不詳綽號「阿忠」之成年
    男子（下稱「阿忠」）委託，寄藏如附表所示具有殺傷力之改造手槍一支（槍枝
    管制編號：0000000000號，含彈匣一個）、制式子彈十二顆及土造子
    彈四顆，並將該槍、彈隨身攜帶，而未經許可，寄藏上揭槍、彈。嗣於九十二年
    七月四日凌晨四時五分許，乙○○攜帶上揭槍、彈且由不知情之甲○○（即乙○○之弟）駕駛車牌號碼Ｓ六─二九九五號自小客車載送其至臺中市○○路○段與
    華美街口附近之「富王遊藝場」時，適有員警在該處偵辦毒品案件，因發現乙○○舉止可疑而向前盤查，經徵得乙○○同意搜索後，當場在上開自小客車右前座
    乘客腳踏板處扣得如附表所示之槍、彈，而查獲上情。
二、案經臺中市警察局移送臺灣臺中地方法院檢察署檢察官偵查起訴。
    理  由
一、茲就證人丁○○、甲○○於審判外所為之陳述、槍彈鑑定書及扣案之槍、彈等有
    無證據能力之爭執部分，分敘如左：
（一）關於被告之選任辯護人辯稱證人丁○○、甲○○之警詢筆錄及偵訊筆錄均無證
      據能力部分：
      按被告以外之人於偵查中向檢察官所為之陳述，除顯有不可信之情況者外，得
      為證據；被告以外之人於檢察事務官、司法警察官或司法警察調查中所為之陳
      述，與審判中不符時，其先前之陳述具有較可信之特別情況，且為證明犯罪事
      實存否所必要者，得為證據，刑事訴訟法第一百五十九條之一第二項、第一百
      五十九條之二分別定有明文。查證人甲○○、丁○○已於本院審理時到庭結證
      在卷，，則縱證人甲○○、丁○○於警詢中之證言與審判中有所不符，若其二
      人先前之陳述具有較可信之特別情況下，且為證明犯罪事實存否所必要者，自
      得為證據；又證人甲○○及丁○○復均於檢察官偵查時結證供述在卷，則除渠
      等於偵查中之證言除顯有不可信之情況下，亦應得為證據，是證人丁○○、甲○○於警詢、偵查中所為之陳述即屬傳聞法則之例外，均應有證據能力，本院
      自得引為判決之依據。
（二）關於被告之選任辯護人辯稱內政部警政署刑事警察局槍彈鑑定書無證據能力之
      部分：
      按除顯有不可信之情況外，從事公務員職務上製作之紀錄文書、證明文書，得
      為證據，刑事訴訟法第一百五十九條之四第一款定有明文。查卷附之內政部警
      政署刑事警察局槍彈鑑定書，本質上雖係屬鑑識人員於審判外之書面陳述，然
      該局之鑑識人員均係依法令從事於公務之人員，具有專門知識，且專責槍彈之
      鑑識事宜，其所為之鑑識結果攸關該局之信譽，若有虛偽，該公務員可能因此
      負擔刑事及行政責任，故該鑑識結果正確性甚高，是內政部警政署刑事警察局
      負責鑑識之公務員所出具之槍彈鑑定書，應屬公務員職務上製作之證明文書，
      用以證明該鑑定書所載之事項為真實，是依刑事訴訟法第一百五十九條之四第
      一款之規定，該槍彈鑑定書即屬傳聞法則之例外，應有證據能力，本院自得引
      為判決之依據。
（三）關於被告之選任辯護人辯稱扣案槍枝及子彈係屬違法搜索所得之物，並無證據
      能力之部分：
      按搜索，經受搜索人出於自願性同意者，得不使用搜索票。但執行人員應出示
      證件，並將其同意之意旨記載於筆錄；除法律另有規定外，實施刑事訴訟程序
      之公務員因違背法定程序取得之證據，其有無證據能力之認定，應審酌人權保
      障及公共利益之均衡維護，刑事訴訟法第一百三十一條之一、第一百五十八條
      之四分別定有明文。查本件係臺中市警察局警員為查緝毒品案件，而於九十二
      年七月四日凌晨四時五分許在臺中市○○路○段、華美街口附近之「富王遊藝
      場」前，發現被告舉止可疑，經出示證件後而向被告盤查，因被告自承犯有麻
      藥、煙毒等前科，且被告當時係乘坐上揭甲○○所駕駛之自用小客車到場，員
      警乃徵得被告及證人甲○○之同意後，搜索上揭被告所乘坐之自小客車，並在
      該車右前座乘客腳踏板處查獲扣案之槍枝及子彈等情，業據證人即斯時執行搜
      索之員警丙○○於本院審理時證述屬實（見本院九十二年十一月十九日審判筆
      錄），並有載明同意警方搜索之被告警詢筆錄（見九十二年度偵字第一三四三
      八號偵查卷第八頁反面）及被告簽名之搜索、扣押筆錄在卷可憑（見前揭偵查
      卷第十三頁），顯見本件搜索尚無違法之處，且無瑕疵可言，故該因搜索所扣
      押之槍枝及子彈自得採為證據。況違反法定程序取得之證據，應否予以排除，
      必須考量容許其作為認定事實之依據，是否有害於公平正義，倘依憲法所揭示
      之基本精神，就個案違反法定程序情節、犯罪所生危害等事項綜合考量結果，
      認以容許其作為認定事實之依據，始符合審判之公平正義，而不予排除，自不
      能指為違法（最高法院八十八年度臺上字第二三三號判決參照）。亦即證據之
      取得，倘非依法定程序，仍應就人權保障與公共利益之均衡維護，依比例原則
      予以衡酌，以決定該取得之證據應否具有證據能力。本件被告未經許可寄藏具
      有殺傷力之改造手槍及十六顆子彈，對社會秩序及人民生命財產安全之危害甚
      大，對公共利益之維護，依比例原則加以衡酌，應較被告不受非法盤查、搜索
      、逮捕之人權保障優先，姑不論本件之搜索是否應再次經車主即證人甲○○之
      同意後方得為之，然依上開說明及刑事訴訟法第一百五十八條之四所定之權衡
      原則，所扣押之槍枝及子彈應有證據能力，殆無疑義。
（四）從而，被告選任辯護人辯稱證人丁○○、甲○○於審判外所為之陳述、槍彈鑑
      定書，均無證據能力及本件警員盤查、逮捕及搜索過程並不合法，扣案之槍枝
      及子彈亦無證據能力云云，顯屬無據，並不足採，合先敘明。
二、訊據被告乙○○矢口否認有何未經許可，寄藏如附表所示具殺傷力之改造手槍、
    制式子彈及土造子彈之犯行，辯稱：警詢時因警察恐嚇伊如果不承認，就要將伊
    弟弟一起移送，伊才會承認查獲之槍彈係「阿忠」委託伊保管，故警詢筆錄該部
    分陳述並不實在；又查獲之背包係「阿忠」遺忘在伊車上，被警方查獲當時，伊
    係至「富王遊藝場」要將背包還給「阿忠」，並不知背包裡面有槍枝及子彈，直
    到警察局經警察打開背包，始知背包裡面有槍，故懷疑警察有栽槍之嫌云云。經
    查：
（一）被告就其受「阿忠」委託保管上開背包，且背包中裝有扣案之槍、彈等事實，
      業據被告於警訊時供稱：「警方所查扣之手槍及子彈均是我朋友綽號『阿忠』
      之男子於九十二年七月三日下午十一時五十分許，約我在臺中縣大里市○○路
      旁將一個黑色背包放置在我車內請我保管，『阿忠』離開後才告訴我背包內是
      一支手槍及子彈。」等語不諱（見九十二年度偵字第一三四三八號偵查卷第八
      頁反面）；又被告於檢察官初次偵訊時供稱：「（問：你何時取得上開手槍、
      子彈？）我朋友『阿忠』於九十二年七月三日我和他一起在大里市○○路吃飯
      ，他留在我車上忘了拿走的。事後他打電話說他有東西放在我車上沒有拿走。
      」、「『阿忠』打電話來時說是改造手槍：：：」等語（見偵查卷第二五頁、
      第二六頁）。另於本院聲請羈押案件訊問時供稱：「槍是阿忠與丁○○的，我
      與他們一起去吃飯，他們把背包丟在我車上，我發現車上有槍：：：。」等語
      。此外，並有扣案如附表所示之改造手槍一支、制式子彈十二顆及土造子彈四
      顆足資佐證，顯見被告當日係於收受代藏「阿忠」之人所交付之背包，且經「
      阿忠」以電話告知後，已知悉該背包內確有扣案之槍、彈無疑。而扣案之改造
      手槍一支、制式子彈十二顆及土造子彈四顆經送請內政部警政署刑事警察局鑑
      驗結果，認該美式九二手槍一支（槍枝管制編號為0000000000號）
      係由仿ＢＥＲＥＴＴＡ廠半自動手槍製造之玩具手槍，換裝土造金屬滑套及土
      造金屬槍管改造而成之改造手槍，機械性能良好，可擊發適用之子彈，認具殺
      傷力；而查獲子彈中，其中三顆彈底字樣為「ＷＩＮ九ｍｍＬＵＧＥＲ」，其
      中一顆彈底字樣為「九ｍｍＰＡＲＡＡＵＴＯ」，認均係由土造金屬彈殼加裝
      土造金屬彈頭組合而成之土造子彈，取樣一顆試射，可擊發認具殺傷力，另其
      中五顆彈底字樣為「九三九九」，其中四顆彈底字樣為「九三０一」，其中二
      顆彈底字樣為「Ｓ＆Ｂ九ｍｍＬＵＧＥＲ」，其中一顆彈底字樣為「ＰＭＣ九
      ｍｍＬＵＧＥＲ」，認均係口徑九ｍｍ制式子彈，經實際試射四顆，認均具殺
      傷力，有內政部警政署刑事警察局九十二年八月十九日刑鑑字第０九二０一三
      三０九八號槍彈鑑定書附卷可按。另參以證人甲○○於警詢中證稱：黑色背包
      是我哥乙○○所有等語，且於偵查中證稱：警察當時在其車上駕駛座右前座腳
      踏板處查獲一個黑色背包，內有手槍及子彈，該背包係乙○○拿至其車上的等
      語（見前揭偵查卷第四一頁），益證被告確係受「阿忠」之託而寄藏該具有殺
      傷力之扣案槍、彈，並因而隨身攜帶該槍、彈無誤。
（二）被告雖於本院審理時辯稱：「：：：在警訊中警察叫我承認槍是我的部分不實
      在，因為這部分他有恐嚇我說，如果不承認要連我弟弟一起移送。警訊說阿忠
      有把包包放在車上交給我保管，阿忠離開後有告訴我包包內有手槍及子彈這件
      事，是警察恐嚇我後，我才這樣說的：：：。」云云（見本院九十二年十二月
      十八日審判筆錄）。然證人即查獲被告之警員丙○○於本院審理時已結證稱：
      「（被告問：做筆錄時，有無威脅要我承認，否則連我弟弟一起移送？）我沒
      有這樣講。」等語明確（見本院九十二年十一月十九日審判筆錄）；參以證人
      甲○○於本院審理時證稱：「（辯護人問：當你在做筆錄時，有無聽到警察陳
      述什麼？）當時警察有表示，要把我一起移送，因為我真的不知道，我叫警察
      去問我哥哥，警察說因為東西是在我車上查到的，所以要連我一起移送。」等
      語（見本院九十二年十一月十九日審判筆錄），亦並未提及於警詢中警察有恐
      嚇、威脅被告之情事；再徵以被告自九十二年七月四日檢察官初次訊問起迄本
      院九十二年十一月十九日審理前，均未曾提出遭警察恐嚇、威脅之抗辯，詎其
      遲至本院審理之時始當庭提出遭警察恐嚇、威脅之抗辯，顯見被告此部分之抗
      辯，應屬事後卸責之詞，尚屬無據。
（三）另被告固於本院審理時辯稱：扣案之槍枝、子彈係「阿忠」遺留在伊車上忘了
      拿走的，對背包中裝有扣案之槍彈一事並不知情云云。然就有關被告自「阿忠
      」收受上開背包之經過及是否知悉背包內藏有上開槍枝、子彈等事實，被告於
      偵查中辯稱：上開槍枝、子彈係「阿忠」遺忘在伊車上，事後「阿忠」曾打電
      話來說上開槍枝是改造手槍；當天伊與「阿忠」在路上相遇後，相約去丁○○
      工作之餐廳吃飯，「阿忠」係坐伊的車一同前往，到餐廳時，「阿忠」有將背
      包拿下車，後來又將背包拿上伊車子放等語（見上開偵查卷第二五頁、第二六
      頁及第三二頁反面）；又其九十二年十月八日刑事準備書狀復稱：當天晚間十
      時許，伊至丁○○工作之餐廳用餐，當時丁○○及「阿忠」均在場，三人甫見
      面不久後，「阿忠」即表示要將其背包寄放在伊所駕駛之自小客車內，伊不疑
      有他乃慨然允之，根本不知背包內係何物；當晚伊離開該餐廳後，始接獲丁○○來電表示「阿忠」之背包仍在伊車內，而其內之物品即為扣案之改造手槍及
      子彈，伊始知上情等語；嗣於本院準備程序中先稱：「：：：我先至餐廳，『
      阿忠』到餐廳後，向我借車鑰匙，將包包放在我車上，那個包包是『阿忠』的
      。吃完飯之後，阿忠被朋友載走，我就將車子開回去，當時我忘記『阿忠』有
      東西放在我車上。九十二年七月四日，『阿忠』打電話給丁○○，丁○○又打
      電話給我說，將該包包拿到華美街口交給『阿忠』，之後為警查獲，我不知道
      包包裡面是槍枝」等語（見本院九十二年十月八日準備程序筆錄）；又於本院
      審理時繼稱：「當時警察抓我的時候，我不知道包包裡面是槍。是到警局警察
      打開包包，才知道是槍。」、「警察有可能栽槍。」等語（見本院九十二年十
      一月十九日審判筆錄）；再稱：「（問：為何在偵查中說，阿忠坐你的車一起
      去？）他沒有坐我的車，我先到餐廳，阿忠是之後來的。」等語（見本院九十
      二年十二月十八日審判筆錄），已足認被告就當日是否與「阿忠」一同搭車前
      往餐廳、「阿忠」有無將背包拿下車、是否與「阿忠」同時進入該餐廳及事後
      有無返回該餐廳取回「阿忠」遺留在該處之背包等情，先後之供述已有所不一
      。而證人丁○○於偵查中及本院審理時則均證稱：當晚係乙○○先到伊工作之
      餐廳點菜，「阿忠」約十分鐘後才進餐廳，伊有看到「阿忠」身上有背一個黑
      色的背包等語（見上開偵查卷第六二頁、本院九十二年十一月十九日審判筆錄
      ）。顯見被告於警詢、偵查中所述如何與「阿忠」一同前往該餐廳、該背包係
      遺留在車上或餐廳等情，已與證人丁○○於本院審理時所述之情節不符，則被
      告直至本院九十二年十二月十八日審理時，始改供稱係伊先到餐廳，「阿忠」
      是之後來的等語，顯見被告係事後為脫免罪責而附和證人丁○○有利於己之證
      詞，是以被告事後辯稱：扣案之背包係「阿忠」遺留在伊車上，不知該背包中
      裝有扣案之槍、彈云云，已屬不實，自應以被告前揭於警詢時供稱係受「阿忠
      」委託保管上開背包，且知悉該背包中裝有扣案之槍、彈等語，較為可採。
（四）再者，被告雖於本院審理時辯稱係迄於警查獲時，經警打開該背包後，始知悉
      該背包內裝有扣案之槍、彈云云。然關於被告於為警查獲前，即已知悉背包內
      藏有扣案之改造手槍及子彈一節，業據被告於警詢、檢察官初次偵訊時供稱在
      卷，已如前述，則被告上揭於本院審理時所辯稱：為警查獲時，不知道包包裡
      面是槍，直到警局警察打開背包，才知道是槍，故有可能是警察栽槍云云，是
      否真實，已屬可疑。況依被告所辯稱：其於被查獲前，並不知背包內之裝有何
      物，當日與證人甲○○駕車抵達「富王遊藝場」時，其先下車進入「富王遊藝
      場」，曾請證人甲○○把背包拿下來云云（見本院九十二年十一月十九日審判
      筆錄）之情節觀之，被告既自承當日前往「富王遊藝場」之目的，係要將上開
      背包返還於「阿忠」，則若該背包內僅裝一般物品，則被告下車時理應將背包
      隨身攜帶，俟其與「阿忠」見面後，即可返還該背包與「阿忠」，焉有將該背
      包留置於上開自小客車內，並交代證人甲○○攜帶下車，而逕自下車找尋「阿
      忠」之理？又證人甲○○於本院審理時證稱：「（問：你哥哥下車的時候，有
      無帶走包包？）我沒有注意。」等語，並未提及曾受被告之委託將背包拿下車
      之情事，顯見被告所稱當日下車時，曾交代證人甲○○將該背包攜帶下車云云
      ，亦屬不實，足認被告應早已知悉背包內藏有扣案之槍彈，但基於隨身攜帶槍
      彈易遭警方查獲之考量，始將該背包暫放於上開自小客車內，而未隨身攜帶下
      車之情甚明。另被告自承不知「阿忠」之住所、年籍、姓名及電話等個人資料
      ，顯見被告與「阿忠」並不熟稔，參以被告有違反懲治盜匪條例、肅清煙毒條
      例、麻醉藥品管理條例等前科，對於不甚熟識之人所委託保管物品是否屬違禁
      物，應較一般人有更高之敏感度才是；況上開背包並非沉重之物，由「阿忠」
      自行攜帶，何難之有？若非另有他圖，何需請被告代為保管？顯見被告於收受
      該背包時，應已知悉內有扣案之槍彈等物，始符常情，是被告辯稱當日係要將
      背包攜至「富王遊藝場」交還予「阿忠」，且係為警查獲後，才知道背包內藏
      有扣案之槍、彈云云，洵不足採。至被告及其選任辯護人雖聲請傳訊「阿忠」
      及將扣案之槍彈送鑑定，以查其上有無被告之指紋云云，然被告係遲至本院最
      後言詞辯論終結日前始再度提及：幾天前曾見過「阿忠」云云，則被告是否確
      實知悉「阿忠」之行縱，已屬可疑，況被告迄今並無法提出「阿忠」之姓名、
      住所以供本院傳訊，則被告所稱最近見過「阿忠」，請求傳訊一節，顯意在延
      滯訴訟，本院自無再予傳訊之必要；另被告寄藏前揭槍、彈與是否曾親自接觸
      該槍、彈並無必然之關係，縱將該扣案之槍、彈送鑑定，以查其上有無留存被
      告之指紋，其鑑定結果亦與本案之認定無涉，況本件事證已明，則被告及其選
      任辯護人聲請將扣案之槍、彈送指紋鑑定一節，本院亦認並無必要，附此敘明
      。
（五）綜上所述，被告既明知「阿忠」所交付之扣案槍、彈，乃屬槍砲彈藥刀械管制
      條例所列管之改造手槍及子彈，竟仍未經許可，接受「阿忠」之託而寄藏之，
      則被告辯稱不知「阿忠」所遺留在車上之背包中裝有具有殺傷力之改造手槍及
      子彈，並無寄藏扣案之槍、彈之犯行云云，顯係事後卸責之詞，不足採信。本
      件事證明確，被告之犯行洵堪認定，應依法論科。
三、被告乙○○係未經許可，寄藏如附表所示具殺傷力之改造手槍、制式子彈及土造
    子彈，是核其所為，係犯槍砲彈藥刀械管制條例第十一條第四項未經許可，寄藏
    可發射子彈具有殺傷力之改造手槍罪及同條例第十二條第四項未經許可，寄藏子
    彈罪。被告以寄藏之意思而持有上開改造手槍、子彈，其持有上開改造手槍、子
    彈之行為，係其寄藏行為之當然結果，不再論以未經許可持有改造手槍、子彈罪
    。被告以一寄藏行為同時寄藏可發射子彈具有殺傷力之改造手槍及子彈，為異種
    想像競合犯，應依刑法第五十五條規定，從較重之未經許可寄藏可發射子彈具有
    殺傷力之改造手槍罪處斷。爰審酌被告未經許可，寄藏前揭具殺傷力之改造手槍
    、子彈，影響社會治安甚鉅，並考量其犯罪之動機、目的、手段、品行、智識程
    度、寄藏時間僅約五小時、並未以上揭槍、彈另犯他罪，及犯後猶飾詞卸責，不
    知悔悟等一切情狀，量處如主文所示之刑，並就所處罰金刑部分諭知易服勞役之
    折算標準，以示懲儆。公訴人雖具體求處有期徒刑四年，然本院審酌上情，認被
    告應量處如主文所示之刑為適當，公訴人之求刑應嫌過重，併予敘明。末查，扣
    案如附表編號一所示之改造手槍一支（槍枝管制編號：0000000000號
，含彈匣一個）、扣案如附表編號二所示制式子彈中尚未試射之制式子彈八顆及
    扣案如附表編號三所示土造子彈中尚未試射之土造子彈三顆，均具有殺傷力，已
    如前述，均屬違禁物，應依刑法第三十八條第一項第一款之規定予以宣告沒收。
    另扣案如附表編號二、三所示因鑑定所試射之制式子彈四顆、土造子彈一顆，已
    因試射而不再具有殺傷力，非屬違禁物，且非被告供犯罪所用之物，爰不另為沒
    收之諭知，附此敘明。
據上論斷，應依刑事訴訟法第二百九十九條第一項前段，槍砲彈藥刀械管制條例第十
一條第四項、第十二條第四項，刑法第十一條前段、第五十五條、第四十二條第三項
、第三十八條第一項第一款，判決如主文。
中       華      民      國     九十三     年      一      月    九     日
                                臺灣臺中地方法院刑事第四庭
                                      審判長法  官  張  靜  琪
                                            法  官  羅  智  文
    法  官  王  世  華
右正本證明與原本無異。
如不服本判決，應於判決送達後十日內向本院提出上訴狀，上訴於臺灣高等法院臺中
分院( 須附繕本 )。
                                            書記官
中       華      民      國     九十三     年      一      月    九     日
附錄本案論罪科刑法條：
槍砲彈藥刀械管制條例第十一條
未經許可，製造、販賣或運輸第四條第一項第一款所稱其他可發射金屬或
子彈具有殺傷力之各式槍砲者，處五年以上有期徒刑，併科新臺幣一千萬
元以下罰金。
未經許可，轉讓、出租或出借前項所列槍砲者，處三年以上十年以下有期
徒刑，併科新臺幣七百萬元以下罰金。
意圖供自己或他人犯罪之用，而犯前二項之罪者，處無期徒刑或七年以上
有期徒刑，併科新臺幣一千萬元以下罰金。
未經許可，持有、寄藏或意圖販賣而陳列第一項所列槍砲者，處一年以上
七年以下有期徒刑，併科新臺幣七百萬元以下罰金。
第一項至第三項之未遂犯罰之。
槍砲彈藥刀械管制條例第十二條
未經許可，製造、販賣或運輸子彈者，處一年以上七年以下有期徒刑，併
科新台幣五百萬元以下罰金。
未經許可，轉讓、出租或出借子彈者，處六月以上五年以下有期徒刑，併
科新台幣三百萬元以下罰金。
意圖供自己或他人犯罪之用，而犯前二項之罪者，處三年以上十年以下有
期徒刑，併科新台幣七百萬元以下罰金。
未經許可，持有、寄藏或意圖販賣而陳列子彈者，處五年以下有期徒刑，
併科新台幣三百萬元以下罰金。
第一項至第三項之未遂犯罰之。
附表
┌───┬─────────┬────┬────────────────┐
│編號  │項目名稱          │數量    │備註                            │
├───┼─────────┼────┼────────────────┤
│一    │仿ＢＥＲＥＴＴＡ廠│壹支    │槍枝管制編號為000000000│
│      │半自動手槍製造之玩│        │七號，機械性能良好，可擊發適用子│
│      │具手槍            │        │彈，具殺傷力。                  │
├───┼─────────┼────┼────────────────┤
│二    │口徑九ｍｍ制式子彈│拾貳顆  │均具殺傷力（惟其中肆顆業已試射完│
│      │                  │        │畢，不再具有殺傷力）。          │
├───┼─────────┼────┼────────────────┤
│三    │彈頭直徑約九ｍｍ土│肆顆    │均具殺傷力（惟其中壹顆業已試射完│
│      │造子彈            │        │畢，不再具有殺傷力）。          │
└───┴─────────┴────┴────────────────┘
